臺灣花蓮地方法院刑事判決　　　　　　　　　　　　　　　九十三年度易字第三號
　　公　訴　人　臺灣花蓮地方法院檢察署檢察官
　　被　　　告　甲○○
右列被告因竊盜等案件，經檢察官提起公訴（九十二年度偵字第三○六三號），本院
判決如左：
    主  文
甲○○連續踰越牆垣竊盜，累犯，處有期徒刑捌月。
    事  實
一、甲○○曾因妨害自由案件，經臺灣臺北地方法院以八十八年度訴字第四五一號判
    處有期徒刑四月，於民國九十一年十二月五日確定，並於九十二年十一月五日執
    行完畢，詎猶不知悔改，復基於意圖為自己不法所有之概括犯意，連續於右揭時
    、地為竊盜行為：
    （一）於九十二年十二月十一日凌晨二時許，踰越花蓮縣吉安鄉○○○街一五七
          巷五號丙○○住處牆垣，侵入附連圍繞黃宅之後院土地內，徒手竊取黃兆
          芳所有之鋁門一片及鐵條數支。
    （二）於九十二年十二月十一日上午九時許，在花蓮縣花蓮市○○路二號前，見
          丁○○所有之車牌號碼ＨＤＸ─九九一號機車鑰匙疏未取下，乃以該把遺
          留車上之鑰匙竊取上揭機車，得手後充作交通工具使用。
    （三）於九十二年十二月十一日下午二時五十分許，再度前往吉安鄉丙○○上址
          住處，踰越牆垣自後院侵入廚房，徒手竊取割草機一台，得手後正欲離去
          之際，為丙○○所飼養之大丹犬所撲倒在地，並為循聲前來查看之丙○○
          當場逮捕。嗣經警據報到場處理而查獲上情。
二、案經被害人丙○○訴由花蓮縣警察局吉安分局報告台灣花蓮地方法院檢察署檢察
    官偵查起訴。
    理  由
一、訊據被告甲○○坦承有於前揭時、地，先後二次竊取告訴人丙○○所有鋁門、鐵
    條及割草機之事實，核與告訴人於警詢時指訴情節相互吻合，並有案發現場及被
    告遭逮捕暨所竊贓物之照片共八幀、告訴人所填具之贓證物品認領保管收據一份
    存卷可按，足認被告此部分自白，應與事實相符，堪予採信。另被告雖矢口否認
    竊盜機車部分犯行，辯稱：伊係向一姓名年籍不詳原住民女子借用丁○○之機車
    ，且有約定要還該名女子，並非竊盜云云。然查，被告於右揭事實欄一之（二）
    所載時、地，利用被害人機車鑰匙未拔下之機會竊取丁○○所有上揭機車之事實
    ，迭據被告於警詢、檢察官偵查及本院九十二年度聲羈字第八八號案件值班法官
    審理時供認在卷（見甲○○九十二年十二月十二日警詢筆錄、台灣花蓮地方法院
    檢察署九十二年度偵字第三○六三號偵查卷第五頁、本院九十二年十二月十二日
    訊問筆錄），且所為供述與證人即被害人丁○○到庭結證內容並無齬齟之處，復
    有證人丁○○所填具之贓證物品認領保管收據一份及機車照片二幀附卷可資佐證
    ，可見被告先前於警、偵、審所為數度自白，實屬信而有徵，有其可採信之處。
    被告嗣後於本院準備程序及審理時雖翻異前供，但查，其於本院準備程序中，供
    稱係向被害人丁○○之妹妹借用機車，而丁○○僅有一個妹妹云云，經證人丁○○到庭證稱：伊共有四個妹妹，且均住在雲林縣，於機車被竊前後，亦皆未前來
    花蓮等語後，被告復又改稱：係於吉安鄉中華紙漿廠附近一處民宅，向一名原住
    民女子借用該輛機車云云，然被告非唯未能提出積極證據以實其說，甚而連該名
    女子之真實姓名、年籍、連絡電話、地址均無法交待，以供本院傳喚調查，所辯
    是否確有其事，殊值懷疑。抑有進者，被告自承：縱請警方帶同伊去查訪，也無
    法查得該名女子等語，倘被告確於某處民宅借用該輛機車，豈有無從會同警方前
    去查訪之理？綜上所述，被告所辯，或前後矛盾，或有違情悖理之處，顯無足採
    。此外，尚有車籍作業系統─查詢認可資料一份在卷可參，本件事證已臻明確，
    被告犯行洵堪認定，應予依法論科。
二、按於夜間僅踰越圍牆行竊，尚未侵入有人居住之建築物，即難以刑法第三百二十
    一條第一項第一款之夜間侵入住宅竊盜罪相繩，最高法院著有五十年度台上字第
    五三二號判例可資參照。查本件被告於事實欄一之（一）所示時、地，僅踰越牆
    垣侵入附連圍繞住宅或建築物之土地行竊等情，業據告訴人丙○○於警詢時指訴
    明確，故核被告所為，係犯刑法第三百二十條第一項之普通竊盜罪【事實欄一之
    （二）部分】、同法第三百二十一條第一項第二款踰越牆垣加重竊盜罪及第三百
    零六條第一項之無故侵入住居罪【事實欄一之（一）、（三）部分】。公訴人對
    於被告侵入住居部分犯行，於起訴書雖漏未記載起訴法條，但已於起訴事實欄載
    明該犯罪事實，本院自應併予審理，附此敘明。被告先後多次竊盜犯行，時間緊
    接，犯罪構成要件相同，顯係基於概括犯意所為，應依連續犯規定論以情節較重
    之刑法第三百二十一條第一項第二款之加重竊盜罪，並依法加重其刑。又被告所
    犯加重竊盜罪與侵入住居罪之間，有方法結果之牽連關係，依刑法第五十五條之
    規定，應從較重之加重竊盜罪處斷。再查，被告有如事實欄所載之犯罪科刑執行
    情形，此有台灣花蓮地方法院檢察署刑案資料查註紀錄表一份在卷可參，其受有
    期徒刑執行完畢後，五年以內再犯有期徒刑以上之本罪，為累犯，應依法遞加重
    其刑。審酌被告素行不良，有台灣高等法院被告全國前案紀錄表一份在卷可考，
    其因涉犯其他刑事案件甫經法院判處罪刑確定，並予執行完畢，竟仍不知警惕，
    復又再犯本件包括侵入他人住宅行竊在內之數起竊案，不惟侵害人民財產權益，
    更嚴重破壞社會大眾居家安寧，並審酌被告竊取財物之價值不高，以及被告犯罪
    後坦承大部分犯行之態度等一切情狀，量處如主文所示之刑，以示懲儆。
據上論斷，應依刑事訴訟法第二百九十九條第一項前段，刑法第五十六條、第三百二
十一條第一項第二款、第三百零六條第一項、第五十五條、第四十七條，罰金罰鍰提
高標準條例第一條前段，判決如主文。
本案經檢察官乙○○到庭執行職務。
中      華      民      國九十三    年     一     月      十六    日
                                臺灣花蓮地方法院刑事第二庭
                                    審判長法官  林  碧  玲
                                          法官  俞  秀  美
                                          法官  陳  世  博
右正本證明與原本無異。
如對本判決不服，應於送達後十日內，向本院提出上訴狀。（應抄附繕本）告訴人或
被害人如對於本判決不服者，應具備理由請求檢察官上訴，其上訴期間之計算係以檢
察官收受判決正本之日期為準。
                                   法院書記官
中      華      民      國      九十三    年     一     月      十六    日
附錄本判決論罪之法律條文：
刑法第三百二十一條第一項第二款：
犯竊盜罪而有左列情形之一者，處六月以上五年以下有期徒刑：
二、毀越門扇、牆垣或其他安全設備而犯之者。
刑法第三百零六條第一項：
無故侵入他人住宅、建築物或附連圍繞之土地或船艦者，處一年以下有期徒刑、拘役
或三百元以下罰金。
